臺灣高雄地方法院刑事判決　　　　　　　　　　　　九十一年度交簡上字第八四號
　　上 訴 人即
　　公　訴　人　臺灣高雄地方法院檢察署檢察官
　　被　　　告　甲○○
右列上訴人因被告公共危險案件，不服本院高雄簡易庭民國九十一年八月三十日九十
一年度交簡字第七三號簡易判決（臺灣高雄地方法院檢察署檢察官聲請簡易判決處刑
書案號：九十一年度偵字第一三四七三號），提起上訴，本院管轄之第二審合議庭判
決如左：
    主  文
上訴駁回。
    事  實
一、甲○○明知服用酒類後，反應力及注意力均會降低，無法安全駕駛動力交通工具
    ，仍於民國九十一年六月二十五日凌晨零時許，在飲用高梁酒及啤酒後，於同日
    凌晨四時許，貿然駕駛車牌號碼ＦＡ─Ｏ四五八號自用小客車，而於同日凌晨五
    時四十分許，在高雄市小港區，途經沿海二路北往南方向行駛時，竟因酒精作用
    行車不穩，致所駕車輛撞致沿海二路上之慢車道分隔島，嗣經警到場處理，發現
    甲○○有飲酒情事，遂檢測其呼氣酒精濃度高達每公升零點六三毫克而當場查獲
    。
二、案經高雄市政府警察局小港分局報請臺灣高雄地方法院檢察署檢察官聲請簡易判
    決處刑。
    理  由
一、右揭犯罪事實，業據被告甲○○迭於警訊、偵查中、本院九十一年十月十八日審
    理時坦承不諱，並有舉發違反道路交通管理事件通知單、酒精濃度測試紀錄表、
    刑法第一百八十五條之三案件測試觀察紀錄表各一紙附卷可稽，足認其客觀上已
    達不能安全駕駛之程度甚明，被告之自白與事實相符，得採為論罪科刑之依據，
    是本案事證明確，被告犯行洵堪認定。
二、查對於呼氣酒精濃度已達每公升０．五五毫克（０．五五亳克＼公升）以上，肇
    事率為一般正常人之十倍，認為已達不能安全駕車之標準，此業經法務部八十八
    年五月十八日以法八八檢字第００一六六九號函告週知，應為絕對不能安全駕駛
    動力交通工具；而就醫學文獻所知，酒精對人體造成之影響，於呼氣時酒精濃度
    達每公升０‧二五毫克（約合體內血液中酒精濃度五０亳克＼公升或百分之零點
    零五）即會輕度中毒，造成輕度協調功能降低，呼氣酒精濃度達每公升０‧五毫
    克時（約合體內血液中酒精濃度一００亳克＼公升或百分之零點一）屬輕到中度
    中毒症狀，出現反應較慢、感覺減低、影響駕駛之狀況，又飲酒後一小時許，其
    體內血液酒精濃度可達最高，飲酒一小時後其體內之酒精濃度隨即消減，此亦分
    別有行政院國軍退除役官兵輔導委員會臺北榮民總醫院八十八年八月五日（八八
    ）北總內字第二六八六八號函、八十八年十月二十六日（八八）院賓文廉字第一
    三四０七號臺灣高等法院函附台北醫學院附設醫院精神科主任蔡尚穎「酒精對人
    體生理與行為之影響」一文可據。核被告甲○○所為係犯刑法第一百八十五條之
    三之服用酒類致不能安全駕駛動力交通工具而駕駛罪。
三、本件原審認被告事證明確，審酌被告之品行，於飲酒後酒精濃度達每公升零點六
    三毫克之情況下，竟不知謹慎，仍駕駛具有高度危險性之小型客車，無視於公眾
    生命財產安全，惟被告坦承犯行，犯後態度良好，雖其酒後貿然駕車以致撞上高
    雄市小港區○○○路之慢車道分隔島，然並未造成他人及公共設施之任何損害等
    一切情狀，依刑事訴訟法第四百四十九條第一項、第三項、第四百五十四條第二
    項，刑法第一百八十五條之三、第四十二條第二項，罰金罰鍰提高標準條例第二
    條規定，量處罰金三萬元，並諭知易服勞役（原判決誤載為如易科罰金）之折算
    標準，以資懲儆，其認事用法尚無不合，上訴人上訴意旨雖爭執原審判決理由矛
    盾，惟查：被告甲○○於九十一年六月二十五日凌晨零時許，在飲用高梁酒及啤
    酒後，於同日凌晨四時許，貿然駕駛車牌號碼ＦＡ─Ｏ四五八號自用小客車，而
    於同日凌晨五時四十分許，在高雄市小港區，途經沿海二路北往南方向行駛時，
    竟因酒精作用行車不穩，致所駕車輛撞致小港區○○○路上之慢車道分隔島，造
    成自己所駕駛之車輛壞掉一節，業據被告自白不諱，核與證人即處理車禍現場之
    員警劉博文於本院九十一年十月三日調查時到庭證述屬實在卷，有該日筆錄可稽
    ，本院審理結果認原審判決理由並無矛盾之處，且量刑亦屬妥適，應予維持，上
    訴人請求撤銷原判決，尚非有據，應予駁回。
據上論斷，應依刑事訴訟法第四百五十五之一條第三項、第三百六十八條，判決如主
文。
本案經檢察官張啟祥到庭執行職務。
中    華    民    國      九十一      年      十      月     三十一     日
                                    臺灣高雄地方法院刑事第五庭
                                      審判長法  官  吳  永  宋
            法  官  劉  傑  民
                                            法  官  何  清  富
右正本證明與原本無異。
不得上訴。
                                            書記官  許  雅  惠
中    華    民    國      九十一      年      十      月     三十一     日
